臺灣高等法院刑事裁定　　　　　　　　　　96年度抗字第25號
　　抗　告　人　臺灣新竹地方法院檢察署檢察官
　　具　保　人
　　即　被　告　乙○○
上列抗告人因聲請沒入保證金案件，不服臺灣新竹地方法院中華
民國95年11月27日裁定（95年度聲字第1350號），提起抗告，本
院裁定如下：
    主  文
抗告駁回。
    理  由
一、原聲請意旨略以：上列具保人即被告乙○○因犯竊盜案件，
    經依臺灣新竹地方法院檢察署檢察官指定之保證金額新臺幣
    （下同）5000元，出具現金保證後，將被告釋放，茲因該被
    告逃匿，依刑事訴訟法第118條之規定，應沒入具保人繳納
    之保證金（刑保字第94001232號），爰依同法第121條第1項
    規定聲請沒入具保人繳納之保證金等語。
二、原裁定意旨略以：被告之現戶籍地係在新竹縣竹北市○○里
    ○○鄰○○○路50之1號一節，有法務部戶役政連結作業系統
    資料一份附卷可稽，聲請人除向被告之「新竹縣湖口鄉○○
    村○○○街28號」、「新竹縣竹北市聯興里6鄰馬麟厝46號
    」、「新竹縣竹北市○○里○鄰○○○路790巷30號」之住
    址發函命其到案執行外，並未向其戶籍地址發函，尚難認已
    合法通知被告於限定時間到案接受執行，亦難遽認被告顯已
    逃匿，是聲請人聲請沒入具保人所繳納之保證金，尚難准許
    ，應予駁回等語，經核並無違誤。
三、抗告意旨略以：被告之戶籍地係新竹縣竹北市戶政事務所，
    故對此地址發函並無意義，且被告既已逃亡，依刑事訴訟法
    第118條第1項規定即須沒入保證金，再發函通知亦無何意義
    ，又該條亦明文規定需由檢察官負通知保證人之義務，僅需
    有「被告逃匿」之要件即須沒入保證金。原裁定顯有違誤，
    為此提起抗告云云。
四、按受死刑、徒刑或拘役之諭知而未經羈押者，檢察官於執行
    時，應傳喚之；傳喚不到者，應行拘提，刑事訴訟法第469
    條第1項定有明文。
五、經查：
（一）本件被告因犯竊盜案件，前經臺灣新竹地方法院檢察署檢
      察官指定保證金5000元，由具保人即被告繳納保證金後，
      已將被告釋放在案。嗣被告經法院判決確定後，由臺灣新
      竹地方法院檢察署通知到案執行，惟傳、拘無著等節，固
      有原審判決書、臺灣新竹地方法院檢察署95年度執字第20
      81號拘票暨拘提報告書、臺灣新竹地方法院檢察署95年10
      月19日甲○威執則95執2081字第26562號、第26563號、第
      26564號命具保人帶同被告到案接受執行函、被告即具保
      人之戶役政資料、送達證書、保證金收據等資料影本在卷
      可憑。
（二）惟被告之住所係設於新竹縣竹北市○○里○○鄰○○○路50
      之1號即新竹縣竹北市戶政事務所，有法務部戶役政連結
      作業系統表一紙附卷可稽，是該址即為被告應受送達之處
      所，故不論被告實際上是否居住於該處，均應將執行傳票
      依法送達，尚難僅以該址係新竹縣竹北市戶政事務所即遽
      認無需送達，是抗告意旨稱對該址送達無意義云云，委無
      可採。
（三）抗告人即聲請人僅向被告之「新竹縣湖口鄉○○村○○○
      街28號」、「新竹縣竹北市聯興里6鄰馬麟厝46號」、「
      新竹縣竹北市○○里○鄰○○○路790巷30號」之住址發函
      命其到案執行外，並未向其戶籍地址發函，為抗告人所不
      爭執，是自難認抗告人已合法通知被告於限定時間到案接
      受執行，亦難遽認被告顯已逃匿。
（四）按因具保釋放之被告，經依法傳拘未獲，於裁定沒入保證
      金前，應先行通知具保人限期命將被告送案，於無效果時
      ，始得為沒入之裁定，司法院70年10月28日（70）廳刑一
      字第1104函復臺灣高等法院意旨可資參照。是若被告與具
      保人非同一人，依上開函示意旨，自應先行通知具保人限
      期命將被告送案，於無效果時，始得為沒入之裁定。然本
      件具保人即為被告本人，倘被告確已逃匿，依法自無庸再
      行通知具保人即被告，固無疑義。惟原裁定係認抗告人未
      依法通知被告於限定時間到案接受執行，故尚難遽認被告
      顯已逃匿，並非認定被告逃亡後尚須再發函通知具保人即
      被告，是抗告意旨指稱原裁定認被告逃亡後尚須發函通知
      具保人即被告云云，顯有誤解。
六、綜上，本件抗告為無理由，應予駁回。
據上論結，應依刑事訴訟法第412條，裁定如主文。
中　　華　　民　　國　　96　　年　　1 　　月　　24　　日
                  刑事第八庭   審判長 法  官 鄭文肅
                                      法  官 江國華
                                      法  官 楊炳禎
以上正本證明與原本無異。
不得再抗告。
                                      書記官 邵淑津
中　　華　　民　　國　　96　　年　　1 　　月　　25　　日
